# 长期借款

提问人：程小莫 时间：2015-09-03 17:03:48
长期借款在底稿中是需要将一年内到期的部分拆分出来调整入一年内到期的非流动负债中去，但是如果借款为外币借款，客户按照实时汇率还款，那么调整入一年内到期的非流动负债的金额如何确定？一年内到期的借款利息是否也需要调整？

回答人：chenyiwei
按将于未来一年内到期部分的外币原币金额乘以期末即期汇率确定列报金额。

提问人：chenransdu 时间：2016-03-22 20:04:45
请教陈版主，企业向银行借入一笔 3 个亿， 3 年期的长期借款，借款日为 2015 年 1 月 1 日，企业与银行约定，从借款日开始每半年归还本金一次。问题，如 2015 年 12 月 31 日的长期借款账户余额应该为 2 亿还是为 1 亿（ 2016 年需要归还的 1 亿是否需要在报表中重分类至一年内到期的非流动负债）

回答人：chenyiwei
2015 年末资产负债表中，长期借款（此处仅讨论本金，下同） 1 亿元， 1 年内到期的非流动负债 1 亿元。